【裁判字號】    89,訴,1346
【裁判日期】    920326
【裁判案由】    毒品危害防制條例等
【裁判全文】
臺灣桃園地方法院刑事判決                        八十九年度訴字第一三四六號
    公  訴  人  臺灣桃園地方法院檢察署檢察官
    被      告  甲○○
    選任辯護人  邱鎮北律師
                邱基祥律師
                孔令則律師
右列被告因違反毒品危害防制條例案件，經檢察官提起公訴（八十九年度偵字第一０
六一六號），本院判決如左：
    主  文
甲○○販賣第二級毒品，未遂，處有期徒刑伍年。扣案之第二級毒品安非他命玖小包
（驗後淨重壹佰伍拾玖點玖肆公克）沒收銷燬之；門號0000000000號行動
電話壹具沒收。又對於公務員依法執行職務時，施強暴，處有期徒刑壹年。應執行有
期徒刑伍年拾月，扣案之第二級毒品安非他命玖小包（驗後淨重壹佰伍拾玖點玖肆公
克）沒收銷燬之；門號0000000000號行動電話壹具沒收。
    事  實
一、甲○○前於民國八十一年間因違反肅清煙毒條例案件，經臺灣高等法院以八十二
    年上訴字第九八三號判決判處有期徒刑十三年，於八十二年五月十三日確定；又
    於同年間因違反槍砲彈藥刀械管制條例案件，經臺灣板橋地方法院以八十二年訴
    字第一二六六號判決判處有期徒刑二年確定，於八十二年五月十日確定，二案經
    臺灣高等法院裁定應執行有期徒刑十四年，而於八十二年五月十三日送監執行，
    八十八年三月二十日假釋出獄，嗣經撤銷假釋，再於九十年六月二十二日入監執
    行殘刑，指揮書執行完畢日期為九十七年五月十五日。詎甲○○猶不知悔改，緣
    乙○○於八十九年七月十三日十七時五十分許，經警持搜索票在其桃園縣桃園市
    ○○街五十八號二樓租屋處，查扣第一、二級毒品海洛因及安非他命等物，乙○○為減輕刑責，乃向桃園縣警察局大園分局員警供出甲○○有販賣第二級毒品安
    非他命之情事，該分局員警為追查毒品來源，遂由乙○○以其00000000
    00號行動電話撥打甲○○使用之0000000000號行動電話，佯稱其友
    人欲購買安非他命一公斤，甲○○竟基於營利之意圖應允之，並與乙○○談妥安
    非他命一公斤賣新台幣（下同）三十二萬元後，二人乃相約於當日十九時三十分
    許在同縣桃園市○○街交易，甲○○即基於販賣安非他命之犯意，攜帶安非他命
    九小包（驗後淨重一五九‧九四公克）赴約交易，經警方前往約定交易地點圍捕
    時，甲○○又臨時更換交易地點多次，迄同日二十時許，前往查緝之桃園縣警察
    局大園分局刑事組組長陳永豐、偵查員丁○○、林嵩、警員丙○○等人為免甲○○發覺逃逸，乃指揮拖吊車司機黃明順、徐政章分別以所駕駛之車號Ｓ五－二一
    ０號及ＲＰ－四八七號拖吊車各一部，在桃園市○○路與大興路口，前後包夾堵
    住甲○○所駕駛之車號Ｃ五－二六三三號自用小客車，並即下車表明渠等警察身
    分，要求甲○○下車接受盤查。詎甲○○見事機敗露，竟拒不下車，復另起妨害
    公務之犯意，不顧其車旁仍有員警丙○○、丁○○等人正在執行盤查勤務，即逕
    以其所駕駛車輛前後撞擊拖吊車多次（毀損部分未據告訴，且無證據證明拖吊車
    有何毀損之情事），使之得以轉出車頭後，疾馳逃逸，丙○○、丁○○因閃避得
    宜，幸未受傷，而以上述方式對於依法執行職務之上開公務員施強暴。嗣於同日
    二十一時許，在桃園縣蘆竹鄉○○街與富華街口，為警尋獲甲○○所駕駛之上開
    自用小客車，並於該車右後座腳踏板處，扣得甲○○所有之第二級毒品安非他命
    九小包（驗後淨重一五九‧九四公克），及供其販賣安非他命所用之門號000
    0000000號行動電話一具。
二、案經桃園縣警察局大園分局報請臺灣桃園地方法院檢察署檢察官偵查起訴。
    理  由
壹、有罪部分
一、訊據被告甲○○固坦認於右揭時地駕駛車號Ｃ五－二六三三號自用小客車逃逸，
    並經警在該車內扣得其所有之毒品安非他命九小包等情不諱，惟矢口否認有何販
    賣第二級毒品安非他命、妨害公務及妨害公眾往來安全之犯行，辯稱：乙○○於
    案發當日打電話說要買一公斤或二公斤之安非他命，伊當時並無如此數量之安非
    他命，乙○○即要伊幫忙找，伊回說沒辦法找，亦未同意販售毒品予乙○○，乙○○於問明伊之行蹤後，即帶同警方前來攔截；而其駕駛上開自小客車，行經桃
    園市○○路與大興路口時，前後各遭一部拖吊車包夾，根本無法衝撞，刑事組組
    長陳永豐、偵查員丁○○、林嵩等人下車後，即對被告所駕車輛，連續射擊數十
    發欲置被告於死地而積功，見被告已身中子彈，才指揮拖吊車脫離包夾之勢，此
    時被告為求活命，方向左開出，於此同時警員壬○○才剛接近該車，當時確不知
    其等即為警察，並無妨害公務之犯意，至警方自該車所扣得之安非他命係伊於案
    發前二日買來供己吸食之用，與本案無關云云。經查：
（一）被告經警自其所駕自用小客車內查扣之不明藥物九包，經法務部調查局鑑定結
      果，認均係第二級第89項毒品甲基安非他命，合計淨重一五七‧五七公克，包
      裝重三‧三四公克，此有該局八十九年十月二十一日（89）陸（一）字第八九
      ０七九０五０號鑑驗通知書一紙在卷可憑（本院卷一第四十二頁參照）。足認
      被告於右揭時地駕車遭警圍捕時，所持有者確係第二級毒品安非他命無誤。
（二）至被告雖以上開安非他命係伊於案發前二日向綽號「阿張」之男子買來，供己
      吸食之用云云為辯，然其右揭販賣安非他命而未遂之犯行，業據證人乙○○於
      警訊中證稱：經警方告知後伊決定帶同警方追查毒品上源，乃以所有之000
      0000000號行動電話，撥打被告之0000000000號行動電話，
      佯稱其友人欲購買一公斤之安非他命，甲○○說可以，並約於（八十九年七月
      十三日）十九時三十分許在桃園市○○街交易，又先後變更地點在同市○○路
      慈文國中前及大業路大業國小前，其間與被告多次以電話聯絡，被告並在電話
      中表示帶了二公斤安非他命出來，並稱一公斤安非他命一公斤賣三十二萬元，
      二公斤則賣六十萬元，嗣警方帶伊至被告所駕自小客車內檢視時，發現該車右
      後座腳踏墊上有安非他命九小包，並在駕駛座內查獲四支行動電話，經測試其
      中一支行動電話即為與伊聯絡之0000000000號無誤等語（參見臺灣
      桃園地方法院檢察署八十九年度偵字一０六一六號偵查卷第十四頁背面、第十
      五頁），嗣並於偵查中指稱：警方要伊供出毒品來源，要伊打電話給被告說要
      買毒品一公斤有沒有，被告說有，要三十二萬元，伊與之約定地點後，並告知
      欲購買毒品之人會過去等語綦詳（參見上開偵查卷第八十三頁），且其於本院
      八十九年十月十七日調查時復為相同之供述（參見本院卷一第二十五頁），核
      與證人己○○於警訊時供稱：八十九年七月十三日伊與乙○○為警查獲時，乙○○主動願與警方查捕販賣毒品之被告，並經由乙○○持行動電話與被告聯絡
      ，約定於十九時三十分許在桃園市○○街路上交易，電話口述談妥被告要交約
      一公斤之安非他命，售價為三十二萬元等情相符（參見上開偵查卷第十九頁背
      面），並據證人即圍捕警員丁○○於本院調查時，到庭證稱：查獲乙○○時，
      因其持有毒品數量很大，經告知依法供出毒品來源可減輕其刑之規定後，乙○○即表示願配合警方查出毒品上游，並當場撥打電話予被告，伊在乙○○身旁
      ，聽到乙○○一開始說要買一公斤，印象中被告有提及其持有之毒品，不只一
      公斤，希望乙○○能幫他多找些買主來買等語屬實（參見本院卷二第一九二頁
      ），並有被告用以販賣毒品之門號0000000000號行動電話一具扣案
      可資佐證。而被告既自承案發當日有接獲證人乙○○來電表示欲買安非他命一
      公斤等語，倘其無販賣安非他命之意圖，自可對己行蹤保密，斷無可能甘冒車
      上毒品為警查獲之風險，先與乙○○約定地點交易後，再數度變換交易地點之
      理，足見其攜帶毒品赴約，顯係意在販賣牟利，再參以被告所駕自用小客車經
      警尋獲時，除於車內扣得被告所有之安非他命九小包及行動電話四具外，並未
      查扣任何可供施用毒品之器具等情，亦有搜索扣押證明筆錄影本一件在卷足憑
      （參見上開偵查卷第二十二頁），益見被告所辯：扣案之安非他命係供己施用
      云云，顯係卸責之詞，要難採信。
（三）又被告及辯護意旨雖一再以扣案安非他命毛重僅一六三‧八公克，與乙○○欲
      購買之一公斤安非他命相差甚遠，且被告與乙○○間既從未提及九小包安非他
      命，渠等間自不可能成立買賣九小包之合意等語為辯，然扣案之安非他命九小
      包係警方於同日二十一時許，在桃園縣蘆竹鄉○○街與富華街口，尋獲被告上
      開所駕自用小客車後，始該車內起獲等情，業據證人丁○○到庭證述明確（參
      見本院卷二第一九六頁），復有桃園縣警察局大園分局刑事組八十九年七月十
      三日報告一件附卷足佐（參見上開偵查卷第六十五頁），是警方查扣上開安非
      他命時，距被告逃逸之同日二十時許，已歷一小時餘，雖被告辯稱其腿部遭警
      槍擊傷，然既能安然逃離開該地，顯見其仍不乏搬移或藏棄物品之能力，客觀
      上自難排除被告已取走部分安非他命之可能，況被告攜帶上開安非他命赴約，
      本即有販賣安非他命之意圖，既如前述，自不能僅以扣案毒品與約定交易之數
      量不符，即為被告有利之認定，是被告及辯護人此部分所辯，均難採信，被告
      有右揭販賣安非他命而未遂之犯行，應堪認定。
（四）另被告雖不否認於右揭時地有遭警以拖吊車等車輛圍捕之情事，惟一再辯稱不
      知壬○○等人係警員，及其未衝撞警車云云，然被告右揭妨害公務之犯罪事實
      ，亦據證人即拖吊車司機徐政章到庭證稱：案發當天修車場老闆要伊與黃明順
      支援警察圍捕人犯，由我們負責各開一部拖吊車，警員則著便服坐於旁邊，警
      員知道被告車輛之車型與車號，在路上遇到時，便要求我們跟車，至大有路跟
      大興路口時，就叫我們攔車，我們即一前一後將被告攔住，然後警員出示證件
      ，要被告不要動，當時並沒有鳴槍，被告沒有下車，即開始衝撞拖吊車，此時
      警員才開槍，後來被告撞來撞去，他就跑掉了．．．警員是在車門旁邊喊他們
      是警察，並亮出證件，叫被告不要動，當時係九點多，警察尚未拿槍出來等語
      甚詳，而證人即拖吊車司機黃明順到庭，除自承因其所駕拖吊車係擋在被告前
      方致未見警方出示證件外，其餘證述均與證人徐政章相同（參見本院卷一第二
      二三頁、第二二四頁、第二二八頁），查證人徐政章、黃明順二人與被告並無
      仇隙，且均在偶然情況下參與圍捕被告行動，衡情應無捏造事實構陷被告之理
      ，上開證述自可採信，足見被告所辯：警員未表明身份，且一下車即開槍對之
      射擊云云，並非實情。又據證人即圍捕員警丁○○於本院當庭所述：當時伊坐
      在拖吊車前座，行駛於被告車輛前方，因被告警覺性很高，好像要走，剛好又
      遇到紅燈，伊即要求司機將車子停在其前方，用拖吊車夾住被告車，待後面那
      部拖吊車上來時，伊即下車表明警員身分，第一個表明身分就是伊，要被告停
      車，被告知道我們是警察後即開車前後衝撞，伊有用槍柄敲被告車助手座之玻
      璃，試圖捉被告下車，但未敲碎，因拖吊車司機已下車，被告撞出一個縫隙來
      ，即往前開走逃逸，而伊站在被告車輛右前方，距該車最近，被告衝撞拖吊車
      直接危及伊之安全等情（參見本院卷二第一九三頁、第一九四頁）；及另一圍
      捕警員丙○○到庭結證：伊與同仁林嵩係乘坐擋於被告車後方之拖吊車，伊當
      日並未配槍，僅攜帶三節警棍，經同仁以無線電通知圍捕，即下車走至距被告
      車幾步遠處時，被告因發現有人圍捕，就開始衝撞，當時尚未有人開槍，因被
      告開始衝撞，伊以警棍敲被告駕駛座玻璃，車窗未破，警棍就歪了，並趁機就
      拉開被告駕駛座車門，拉開車門時有向被告表明警察身分，伊是第一個接近駕
      駛座的人，此時因組長說要開槍了，才趕快跳開，伊確定其他警員下車時有表
      明身份，且於伊打開車門前尚未開槍等情觀之（參見本院卷二第一五四頁至第
      一五七頁），堪信證人丁○○、丙○○於開槍前均已抵達被告車輛助手座及駕
      駛座之位置，並均適切表明其等之警察身份，而被告既自承證人丙○○確有打
      開其駕駛座車門，豈有未能聽聞該警員之喊叫聲，而不知其等係警察之理，詎
      其猶駕車繼續衝撞，其有施強暴妨害公務之犯意，亦甚灼然，所辯不知警察云
      云，無非意在卸責，難以採信。
（五）又證人即圍捕警員壬○○到庭固指稱：伊一下車就聽到槍聲了，至於裡面的警
      員有無表明身分我就不清楚了，不過，我到了以後，我也開槍，那時候我有表
      明是警察等語（參見本院卷一第五十二頁）；而證人庚○○於本院調查時亦指
      稱：當時在桃園市○○路跟大興路口，有一台ＢＭＷ逆向行駛，與伊同一車道
      ，並撞到伊所駕自小客車，伊停下來，有人開槍並追該車，也有很多人把該車
      圍起來，而ＢＭＷ車內的人並沒有下來，又開走了，事後警員才跟我們表明身
      分，開槍的時候並沒有等語（參見本院卷一第一一一頁），被告及辯護人雖執
      上開證人之證詞，指稱：警方未表明身份即開槍射擊云云，然稽之前揭大園分
      局刑事組八十九年七月十三日報告所載，並參諸證人丙○○、丁○○所述各節
      ，證人壬○○顯非乘坐拖吊車首先到場，又非最先接近被告車輛之警員，且其
      就其他警員有無表明身份一事，亦當庭陳明不清楚等語在卷，而證人庚○○本
      行駛於大有路往桃園市之方向，係因其車輛遭被告撞及始滯留現場，其當場見
      聞之情事更在警方展開圍捕之後，是其等之證述，亦難採為被告開有利之認定
      ，併予敘明。
（六）此外，警方自被告所駕車號Ｃ五－二六三三號自用小客車內所採得之指紋三枚
      ，經輸入電腦比對後再由人工確認結果，認與被告之指紋卡上左姆環指指紋相
      同等情，復有內政部警政署刑事警察局（八九）（八）（八）局紋字第九五五
      號鑑驗書影本一紙附卷可稽（參見上開偵查卷第七十五頁），本件事證明確，
      被告犯行洵堪認定，應予依法論科。
二、按偵查犯罪之官員用以逮補犯罪人之手段，有先教唆其犯罪，俟其著手於實行即
    逕行加以逮捕之方法，此稱之為「Agent Provocateur」即所謂陷害教唆，依此
    方式查獲之犯罪，受誘發而實行犯罪行為之人有無罪責，依其犯罪之性質，外國
    亦有認係合法之立法例（例如日本麻藥取締法第五十八條等）者，於該情形行為
    人既已著手於犯罪之實行，因發生意外之障礙，而未能達成預期之犯罪結果，自
    應令其負未遂之責（最高法院八十七年度台上字第三二０六號判決、九十年度台
    上字第四０三八號判決、九十一年度台上字第一五七八號判決意旨參照）。本件
    被告與證人乙○○已約定交易第二級毒品安非他命之金額、數量、地點，亦已攜
    來毒品準備交付，難謂其無販賣毒品之故意，且已著手實施販賣第二級毒品之犯
    行，惟乙○○或其所虛構之友人原無買受毒品之意思，且被告該次販賣毒品之犯
    行，係在警方人員嚴密監控下，事實上不能真正完成買賣毒品之行為，毒品亦尚
    未交付，又無證據足資證明，被告係基於販賣犯意而販入扣案之安非他命，是被
    告之該部分犯行，係犯毒品危害防制條例第四條第五項、第二項之販賣第二級毒
    品未遂罪。被告販賣第二級毒品安非他命而持有安非他命之低度行為，應為販賣
    第二級毒品安非他命之高度行為所吸收，不另論罪。公訴人漏未於起訴書所犯法
    條欄內引同條例第四條第五項之規定，容有未洽。被告之行為既尚屬未遂，故依
    刑法第二十六條前段規定減輕之。又按公務員代表國家行使統治權或從事與行使
    統治權有關之事務。從而，公務員執行職務，即為國家統治之具體表現，人民即
    有服從義務或消極不予妨害之義務；苟予不法之妨害，即屬破壞國家公權力之作
    用，自應受罰，此即刑法第一百三十五條立法目的。因此警察表明警察身分後，
    合法行使職權逮捕犯罪嫌疑人時，若犯罪嫌疑人有妨害公務故意而對警察施暴時
    ，自不能依正當防衛或緊急避難之規定主張免責，蓋逮捕之警察係合法行使公權
    力。又雖然學說上有所謂「期待可能性」原則之見解存在，主張行為人若遇無期
    徒可能之特殊情形時，可阻卻刑責。然因我國現行法上並無明文規定，因此學說
    上大概均主張若己符合明文所規定之正當防衛或緊急避難等阻卻責任規定時，自
    無再主張此種超法規阻卻責任法理之餘地，若不符明文所規定阻卻責任規定時，
    為避免濫用該原則而導至刑法規範鬆弛之後果，亦應慎重處理，亦即行為人之行
    為，於具體情節上顯無非難性時始有適用該原則之可能。而本件被告明知盤查其
    之人為警察，且如前述其持有扣案之安非他命為違法行為，而警察之盤查又屬必
    要且亦未逾越必要程度，被告竟不顧其車旁有員警丙○○、丁○○等人正執行盤
    查勤務，逕以其所駕駛車輛前後撞擊受警方指揮之拖吊車多次後逃逸，是被告自
    難認有適用正當防衛或緊急避難等明文所定之阻卻責任規定或適用期待可能性之
    超法規阻卻責任法理之餘地，故被告此部分所為，係犯刑法第一百三十五條第一
    項之妨害公務罪。被告所犯上開二罪名，構成要件互殊，罪名不同，犯意個別，
    應予分論併罰。爰審酌被告前有事實欄所載多次前科紀錄，素行已屬不良，且其
    正值壯年不求上進，竟圖私利販賣安非他命，及對執行職務之員警施暴之犯罪情
    節，及犯後猶飾詞卸責、顯無悔改之意等一切情狀，分別量處如主文所示之刑，
    並定其應執行之刑，以資懲儆。
三、扣案之第二級毒品安非他命九小包（驗後淨重一五九‧九四公克），係查獲之毒
    品，爰依毒品危害防制條例第十八條第一項前段之規定沒收銷燬之。至門號00
    00000000號之行動電話一具，係被告販賣毒品所使用之聯絡工具，應依
    同條例第十九條第一項規定宣告沒收之。另扣案之行動電話三具，被告則否認係
    供販毒所用，而本院亦查無證據上開物品係供販賣安非他命之用，顯與本件犯行
    無涉，故不予宣告沒收，附此敘明。
貳、不另為無罪諭知部分
一、公訴意旨另認：前往查緝之桃園縣警察局大園分局刑事組組長陳永豐、偵查員丁○○、林嵩、警員丙○○等人於八十九年七月十三日二十時許，為免被告甲○○
    發覺逃逸，乃分別以渠等所駕駛之拖吊車、小客車，在桃園市○○路與大興路口
    ，圍堵甲○○所駕駛之車號Ｃ五－二六三三號自用小客車，並表明渠等警察身分
    欲將之逮捕。詎甲○○不予理會，拒不下車，更駕車衝撞下車盤查之警員壬○○
    、圍堵之警方車輛及民眾庚○○所駕駛之車號Ｍ五－八三二二號自用小客車，致
    生往來之危險。因認被告此部分，尚涉有刑法第一百八十五條第一項之妨害公眾
    往來安全罪嫌。
二、惟按刑法第一百八十五條第一項損壞或壅塞陸路致生往來之危險罪，採具體危險
    制，祇須損壞、壅塞之行為，造成公眾往來危險之狀態為己足，不以全部損壞、
    壅塞或發生實害為必要，而行為人主觀上具有損壞、壅塞陸路、水路、橋樑或其
    他公眾往來之設備或以他法使供公眾交通之設備喪失其效用之故意，且認識其行
    為所生之結果將足生交通往來危險之虞為其構成要件。且「致生往來之危險」，
    係採具體危險制，亦即指由於行為人之行為客觀上觀察，足使公眾往來發生安全
    之虞之狀態者而言（最高法院七十九年度台上字第二二五０號判例、七十七年度
    台上字第二六０七號、八十四年度台上字第三三三七號判決參照）。訊據被告甲○○矢口否認有何妨害公眾往來安全之犯行，辯稱：伊為脫離現場而有衝撞其他
    車輛之舉，實係出於保全螻蟻之命不得已之作法，主觀上並非以使發生往來危險
    之目的等語。經查：本件係被告於警員上前盤查時，駕車衝撞前後包夾之拖吊車
    ，使之得以轉出車頭時，再逆向駛往大有路之對向車道，致撞及庚○○所駕Ｍ五
    －八三二二號自用小客車後，左轉大興路逃逸等情，業據證人壬○○、庚○○、
    丙○○、丁○○證述在卷，足見被告主觀上顯然意在脫免逮捕，而難認其有何妨
    害公眾往來安全之故意。況稽諸全案卷證資料，除庚○○車外，再無其他車輛遭
    被告撞擊，亦乏證據證明被告另有其他足使公眾往來發生安全之虞之行為，是僅
    憑被告駕車逃逸時撞擊庚○○車輛一事，客觀上尚不足以認有足生道路上公眾往
    來之具體危險。被告又無犯罪之故意，此外復查無其他積極之證據足資認定被告
    有何上開公訴人所指之犯行，原應為無罪之諭知，惟公訴意旨認此部分與前開妨
    害公務罪部分有想像競合犯之裁判上一罪關係，爰不另為無罪之諭知，附此敘明
    。
、無從併辦部分
一、至臺灣桃園地方法院檢察署（八十九年度偵字第一五二六九號）檢察官移送併辦
    意旨固指被告所犯與前開起訴販賣毒品部分有連續犯之關係，屬裁判上一罪，故
    移請併案審理，惟檢察官於移送併辦時，並未敘明被告於何時何地有販賣毒品之
    事實，本院自無從判斷與本案有何裁判上一罪之關係。雖依該案卷證所示，桃園
    縣警察局員警於八十九年十月五日二十三時五十分許，在桃園縣平鎮市○○路五
    十巷十二號二樓處查扣有第一級毒品海洛因磚一塊（毛重七百五十七公克）、第
    二級毒品安非他命一公斤裝三大包、半公斤裝六包（共計毛重六千三百二十九．
    六公克）、電子砰二個、研磨機一台、帳冊一本、帳單三張等物，而被告與癸○○、辛○○三人均在現場。然訊之被告甲○○則堅決否認有何販賣或意圖販賣而
    持有毒品之犯行，辯稱：扣案之物品均係戊○○所有，與伊無關，而當天係戊○○打電話說有東西進來，要伊過去買，到場後伊與戊○○及綽號「阿明」之男子
    聊天等語。經查：
（一）查扣之白粉，經送法務部調查局鑑定結果，認含第一級第６項毒品海洛因成分
      ，合計淨重六九四‧六八公克（包裝重一一‧九七公克），純度八四‧七二％
      ，純質淨重五八八‧五三公克；而扣案之疑似安非他命，經送內政部警政署刑
      事警察局鑑定結果，均檢出第二級毒品甲基安非他命成份，合計總毛重六一四
      二‧四０公克，總淨重六０四八‧九○公克，共取一‧五０公克鑑驗，總餘六
      ０四七‧四０公克，此固有法務部調查局（八九）陸（一）字第八九一七九九
      ０八號鑑定通知書及內政部警政署刑事警察局八十九年十月三十日刑鑑字第一
      六０四八六號鑑驗通知書各一件附卷可稽（參見上開併辦卷第一０六頁至第一
      ０八頁）。
（二）然警方查獲上開毒品之桃園縣平鎮市○○路五十巷十二號二樓，係戊○○與一
      綽號「阿明」之男子所居住，且查獲當日戊○○及「阿明」均曾在場，被告則
      係最後到場等情，業據證人癸○○於警訊中供稱：八十九年十月五日查獲當日
      除伊與女友辛○○、被告三人在場外，另有戊○○及綽號「阿明」之男子已脫
      逃，至伊與被告則係查獲當日才剛認識，而伊所施用之毒品均向戊○○購買，
      其餘三人則未曾見過有販賣毒品之行為等語（參見上開併辦偵查卷第十四頁背
      面至第十七頁），嗣並於偵查中指稱：查獲地係戊○○與「阿明」居住，毒品
      向戊○○購買，而查獲當日係戊○○打電話要伊至該處查看有無問題，伊到場
      向「阿明」詢問，經告以沒問題後，才電話通知戊○○，戊○○就回來，未幾
      被告打電話予戊○○說他在樓下，戊○○要伊下去搬，被告是開一部賓士車，
      其打開後車門說是糖果，伊搬上來後就放在床邊，戊○○則自手提箱內拿出五
      包，賣伊五千元，然後戊○○先走出去，辛○○開門時即被警察查獲等語（參
      見上開併辦卷第十四頁背面至第十七頁、第六十六頁、第六十七頁），復於本
      院調查時續稱：伊至該處時僅「阿明」在場，戊○○於十餘分鐘後回來，約一
      個小時後被告才開車來，戊○○先叫「阿明」把一個箱子拿下去放在車內，之
      後戊○○又叫伊將箱子搬上來等語屬實（參見本院卷二第二三二頁），再參以
      證人戊○○於本院九十一年十月二十九日調查時，亦到庭供認：「阿明」住於
      該處，伊則經常至該處施用安非他命，八十九年十月五日確實有約被告至該處
      見面等語大致相符，經本院提示附於上開併辦卷第九頁之扣案帳冊令其辨識後
      ，復直承：該帳冊上之文字均係伊所書寫等語無隱，是被告辯稱扣案毒品非伊
      所有等語，與經驗法則無悖，尚非全然不可採信。至證人癸○○所述自被告車
      搬至查獲地之箱子，既末扣案，復無證據證明其內置有毒品等違禁物，自難遽
      採為被告不利之認定，亦附此敘明。
（三）此外復查無積極證據足認被告有何販賣毒品，或意圖販賣而持有毒品之犯行，
      而難認此部分與前開論罪刑之部分，有連續犯裁判上一罪之關係，故此部分應
      退由聲請人另行依法處理，併此敘明。
據上論斷，依刑事訴訟法第二百九十九條第一項前段，毒品危害防制條例第四條第二
項、第五項、第十八條第一項前段、第十九條第一項，刑法第十一條前段、第一百三
十五條第一項、第二十六條前段、第五十一條第五款，罰金罰鍰提高標準條例第一條
前段判決如主文。
本案經檢察官許曉微到庭執行職務。
中      華      民      國    九十二    年      三      月    二十六    日
                                臺灣桃園地方法院刑事第五庭
                                    法  官    丁  俊  成
右正本證明與原本無異。
如不服本判決，應於判決送達後十日內向本院提出上訴狀( 應附繕本 )，上訴於臺灣
高等法院。
                                    書記官    簡  慧  瑛
中      華      民      國    九十二    年      三      月    二十八    日
附錄論罪科刑依據之法條：
毒品危害防制條例第四條第二項、第五項：
製造、運輸、販賣第二級毒品者，處無期徒刑或七年以上有期徒刑，得併科新台幣七
百萬元以下罰金。
前四項之未遂犯罰之。
刑法第一百三十五條第一項：
對於公務員依法執行職務時，施強暴脅迫者，處三年以下有期徒刑、拘役或三百元以
下罰金。


司法院資訊處製作；財團法人民間司法改革基金會備份。
